【裁判字號】    97,訴,471
【裁判日期】    970416
【裁判案由】    毒品危害防制條例
【裁判全文】
臺灣板橋地方法院刑事判決               97年度訴字第471號
公  訴  人  臺灣板橋地方法院檢察署檢察官
被      告  甲○○
上列被告因違反毒品危害防制條例案件，經檢察官提起公訴（96
年度毒偵字第9441號），本院依簡式審判程序判決如下：
    主  文
甲○○施用第一級毒品，累犯，處有期徒刑拾月；扣案之香菸壹
支沒收，上開香菸內所摻之第一級毒品海洛因（量微未秤重）沒
收銷燬。又施用第二級毒品，累犯，處有期徒刑陸月；扣案之第
二級毒品甲基安非他命貳包（驗餘合計淨重壹點伍貳貳公克）沒
收銷燬。應執行有期徒刑壹年貳月，扣案之香菸壹支沒收，上開
香菸內所摻之第一級毒品海洛因（量微未秤重）、扣案之第二級
毒品甲基安非他命貳包（驗餘合計淨重壹點伍貳貳公克）均沒收
銷燬。
    事    實
一、甲○○：(一)前因施用毒品案件，經臺灣臺北地方法院以88年
    度毒聲字第148 號裁定送觀察、勒戒後，認無繼續施用毒品
    傾向，於民國88年2 月5 日執行完畢釋放，並由臺灣臺北地
    方法院檢察署檢察官以88年度偵字第2813號為不起訴處分確
    定。(二)復因施用毒品案件，經本院以88年度毒聲字第3805號
    裁定送觀察、勒戒後，認有繼續施用毒品傾向，再經本院以
    88年度毒聲字第4136號裁定施以強制戒治，嗣因成效合格，
    認無繼續戒治之必要，經本院裁定停止戒治，所餘期間付保
    護管束，惟於保護管束期間，因違反應遵守事項情節重大，
    再經本院裁定撤銷停止戒治，繼續施以強制戒治，於89年8
    月13日執行完畢；(三)上開施用毒品案件，並經本院以88年度
    易字第3008號判處有期徒刑7 月，嗣經臺灣高等法院以88年
    度上易字第4575號判決駁回上訴確定，已於90年3 月13日執
    行完畢。(四)又因施用毒品案件，經本院以90年度毒聲字第26
    25號裁定施以強制戒治，嗣因成效合格，認無繼續戒治之必
    要，經本院裁定停止戒治，所餘期間付保護管束，迄於92年
    5 月19日期滿未經撤銷停止戒治，視為強制戒治執行完畢；
    (五)上開施用毒品案件，並經本院以90年度板簡字第1519號判
    處有期徒刑6 月確定；另因轉讓毒品案件，經臺灣高等法院
    以92年度上訴字第86號判處有期徒刑10月確定，該二案罪刑
    ，嗣經臺灣高等法院以92年度聲字第930 號裁定應執行有期
    徒刑1 年2 月確定。又因施用第一、二級毒品案件，經本院
    以91年度訴字第684 號判處有期徒刑10月、8 月，應執行有
    期徒刑1 年5 月確定，經接續執行，於94年3 月31日縮短刑
    期假釋出監，迄於94年6 月5 日縮刑期滿未經撤銷假釋，其
    未執行之刑，以已執行論（致使本案成立累犯）。(六)又因施
    用第一、二級毒品、持有第一級毒品、竊盜案件，分別經判
    處有期徒刑1 年2 月、10月（臺灣高等法院95年度上訴字第
    2922號）、3 月（本院95年度訴字第975 號）、10月確定（
    臺灣高等法院95年度上易字第1617號），嗣經臺灣高等法院
    以96年度聲減字第1255號裁定各減為有期徒刑7 月、5 月、
    1 月又15日、5 月，應執行有期徒刑1 年3 月又15日確定，
    甫於96年9 月1 日縮刑期滿執行完畢（致使本案成立累犯）
    。
二、詎甲○○仍不知悔改，於上開(四)所示之強制戒治於92年5 月
    19日執行完畢後5 年內，猶基於施用第一、二級毒品之犯意
    ，於96年11月15日下午3 、4 時許，在其位於臺北縣土城市
    ○○路○ 段143 巷9 號4 樓住處內，分別以將海洛因摻入香
    菸內點燃吸用、將甲基安非他命（起訴書略載為安非他命）
    置於吸食器之玻璃球內燒烤吸聞所生煙霧之方法，施用第一
    級毒品海洛因、第二級毒品甲基安非他命。嗣為警於96年11
    月15日晚上8 時20分許，在臺北縣中和市○○路256 號前查
    獲，並扣得第二級毒品甲基安非他命2 包（合計淨重1.54公
    克，因鑑驗使用0.018 公克，驗餘合計淨重1.522 公克）及
    甲○○所有、供其施用第一級毒品海洛因所用之香菸1 支（
    其內摻有第一級毒品海洛因，量微未秤重）。經警採集甲○
    ○之尿液檢體送驗結果，呈鴉片類及安非他命類之陽性反應
    ，始悉上情。
三、案經臺北縣政府警察局中和分局報請臺灣板橋地方法院檢察
    署檢察官偵查起訴。本院於準備程序進行中，被告就被訴事
    實為有罪之陳述，經告知被告簡式審判程序之旨，並聽取當
    事人之意見後，裁定由受命法官獨任進行簡式審判程序。
    理  由
一、上揭事實，迭據被告甲○○於警詢、偵訊及本院審理時坦承
    不諱，並有香菸1 支、透明結晶物2 包扣案可資佐證；而上
    開扣案物經送鑑驗結果，該香菸1 支內含有第一級毒品海洛
    因成分（量微未秤重），該透明結晶物2 包確係第二級毒品
    甲基安非他命無訛，合計淨重1.54公克，因鑑驗使用0.018
    公克，驗餘合計淨重1.522 公克等情，有臺灣檢驗科技股份
    有限公司96年12月4 日濫用藥物檢驗報告2 份在卷可憑（見
    本院卷第31、32頁）。又被告為警查獲後，經警採集其尿液
    檢體送驗結果，呈鴉片類及安非他命類之陽性反應，有臺北
    縣政府警察局中和分局犯罪嫌疑人姓名及代碼對照表、臺灣
    檢驗科技股份有限公司96年12月4 日濫用藥物尿液檢驗報告
    各1 份附卷可稽，足以擔保被告之自白與事實相符，而堪採
    信。此外，被告曾受如上揭事實欄第一項(四)所示之強制戒治
    執行完畢，有刑案資料查註紀錄表、臺灣高等法院被告前案
    紀錄表各1 份存卷可考，其於92年5 月19日強制戒治執行完
    畢後5 年內，再犯本件施用毒品罪，自應依法訴追處罰。綜
    上所述，本案事證明證，被告犯行堪予認定。
二、查海洛因、甲基安非他命分別係屬毒品危害防制條例所定之
    第一級、第二級毒品。是核被告所為，係犯毒品危害防制條
    例第10條第1 項之施用第一級毒品罪及同條第2 項之施用第
    二級毒品罪。其持有第一級毒品海洛因、第二級毒品甲基安
    非他命之低度行為，各為施用之高度行為所吸收，均不另論
    罪。所犯上開二罪，犯意各別，行為互殊，應予分論併罰。
    又被告曾受如上揭事實欄第一項(五)、(六)所示之有期徒刑執行
    完畢，有臺灣高等法院被告前案紀錄表可稽，其於受有期徒
    刑之執行完畢後，5 年以內故意再犯本件有期徒刑以上之上
    開二罪，均為累犯，應依刑法第47條第1 項加重其刑。爰審
    酌被告前因施用毒品，曾受觀察、勒戒及強制戒治之執行完
    畢，獲有不起訴處分之寬典，並迭經論罪科刑，且有執行完
    畢紀錄，仍不思戒斷惡習，再次漠視法令而犯本罪，非但戕
    害健康，對於社會風氣、治安亦潛有相當危害，惟念其施用
    毒品所生惡害，實以自戕身心健康為主，對於他人生命、身
    體、財產等法益，尚無重大明顯之實害，且為警查獲後，自
    始至終均坦承犯行，態度尚佳，良有悔意等一切情狀，分別
    量處如主文所示之刑，並定其應執行刑，以示懲儆。扣案之
    香菸1 支，為被告所有，供其施用第一級毒品海洛因所用之
    物，已據被告供承在卷，爰依刑法第38條第1 項第2 款規定
    宣告沒收之。至於上開香菸內所含之海洛因（量微未秤重）
    及扣案之甲基安非他命2 包（合計淨重1.54公克，因鑑驗使
    用0.018 公克，驗餘合計淨重1.522 公克），分別為本案查
    獲之第一、二級毒品，不問屬於犯人與否，均應依毒品危害
    防制條例第18條第1 項前段規定沒收銷燬之。
據上論斷，應依刑事訴訟法第273 條之1 第1 項、第299 條第1
項前段，毒品危害防制條例第10條第1 項、第2 項、第18條第1
項前段，刑法第11條前段、第47條第1 項、第38條第1 項第2 款
、第51條第5 款、第9 款，判決如主文。
本案經檢察官謝岳龍到庭執行職務。
中    華    民    國    97    年    4     月    16    日
                  刑事第十五庭  法  官  朱嘉川
以上正本證明與原本無異。
如不服本判決，應於送達後10日內向本院提出上訴狀（應敘述具
體理由，並附繕本）。
                                書記官  陳聖儒
中    華    民    國    97    年    4     月    21    日
附錄本案論罪科刑法條全文：
毒品危害防制條例第10條
施用第一級毒品者，處6 月以上5 年以下有期徒刑。
施用第二級毒品者，處3 年以下有期徒刑。


司法院資訊處製作；財團法人民間司法改革基金會備份。
